臺灣臺北地方法院民事判決　九十年度訴字第二一七○號
　　原　　　告　統璉實業股份有限公司
　　法定代理人　丁○○
　　訴訟代理人　甲○○
　　　　　　　　丙○○
右當事人間請求給付加工款事件，本院判決如左：
    主      文
被告應給付原告新台幣貳佰陸拾玖萬伍仟貳佰壹拾伍元，及自民國九十年九月七日起
至清償日止，按年息百分之五計算之利息。
訴訟費用由被告負擔。
本判決於原告以新台幣捌拾玖萬玖仟元為被告供擔保後，得假執行。但被告如於假執
行程序實施前，以新台幣貳佰陸拾玖萬伍仟貳佰壹拾伍元為原告預供擔保，得免為假
執行。
    事      實
甲、原告方面：
一、聲明：除假執行之擔保金額外，如主文第一項所示。
二、陳述：
（一）被告於民國八十九年間，交付布料予原告施作染整加工，加工款合計共新台幣
      （下同）壹仟零柒拾肆萬柒仟貳佰拾玖元，此有統一發票七紙，得以證明。
      嗣原告代為加工完成，交付布料予被告後，被告僅給付捌佰零伍萬貳仟零貳拾
      肆元之承攬報酬，尚積欠貳佰陸拾玖萬伍仟貳佰壹拾伍元，仍未給付。爰依承
      攬之法律關係，請求被告給付貳佰陸拾玖萬伍仟貳佰壹拾伍元，及自起訴狀繕
      本送達翌日起至清償日止，按年息百分之五計算之利息。
（二）對被告抗辯所為之陳述：被告係因系爭加工布料出口後，與國外廠商發生爭執
      ，始要求原告扣款，但被告並未提出任何證據，且被告公司之法定代理人乙○
      ○，亦出國避不見面，不處理債務。至被告抗辯稱曾開立折讓單予原告，原告
      實際上並未收受原告開立之折讓單，被告此部分之抗辯，顯不可採。
三、證據：提出染整單二份、統一發票七紙、出貨明細表六十三份為證。
乙、被告方面：
    被告未於最後言詞辯論期日到場，惟據被告之前到庭所為之聲明、陳述如下：
一、聲明：駁回原告之訴及假執行之聲請；如受不利之判決，願預供擔保，請准免為
    假執行。
二、陳述：被告確實交付布料予原告施作染整加工，且原告所開立交付予被告之七紙
    統一發票，被告均有報稅，但被告曾開立折讓單予原告，要求扣除部分承攬報酬
    。
三、證據：提出收據三份為證。
丙、本院依職權查詢法務部入出境查詢系統，調閱被告公司法定代理人乙○○之入出
    境資料。
    理      由
甲、程序上之事由：
    本件被告未於最後言詞辯論期日到場，核無民事訴訟法第三百八十六條各款所列
    情形，爰依原告之聲請，由其一造辯論而為判決。
乙、得心證之理由：
一、原告起訴主張：被告於八十九年間，交付布料予原告施作染整加工，加工款合計
    共壹仟零柒拾肆萬柒仟貳佰拾玖元，此有統一發票七紙，得以證明。嗣原告代
    為加工完成，交付布料予被告後，被告僅給付捌佰零伍萬貳仟零貳拾肆元之承攬
    報酬，尚積欠貳佰陸拾玖萬伍仟貳佰壹拾伍元，仍未給付。爰依承攬之法律關係
    ，請求被告給付貳佰陸拾玖萬伍仟貳佰壹拾伍元，及自起訴狀繕本送達翌日起至
    清償日止，按年息百分之五計算之利息等語。被告則以：被告確實交付布料予原
    告施作染整加工，且原告所開立交付予被告之七紙統一發票，被告均有報稅，但
    被告曾開立折讓單予原告，要求扣除部分承攬報酬云云，資為抗辯。
二、兩造不爭執之事實：
    原告主張被告於八十九年間，交付布料予原告施作染整加工，加工款合計共壹仟
    零柒拾肆萬柒仟貳佰拾玖元；嗣原告代為加工完成，交付布料予被告後，被告
    僅給付捌佰零伍萬貳仟零貳拾肆元之承攬報酬，尚積欠貳佰陸拾玖萬伍仟貳佰壹
    拾伍元，仍未給付之事實，業據其提出染整單二份、統一發票七紙、出貨明細表
    六十三份為證，亦為被告所自認，自堪信為真實。
三、兩造爭執之爭點：
    至原告另主張被告應依承攬之法律關係，給付貳佰陸拾玖萬伍仟貳佰壹拾伍元之
    承攬報酬尾款予原告之部分；則被告否認之，並抗辯稱：被告曾開立折讓單予原
    告，要求扣除部分承攬報酬，原告應予扣除等前揭情詞抗辯之。是本件兩造爭執
    之爭點，即在於：被告抗辯應扣除部分承攬報酬尾款，是否有理由？
四、關於本件之爭點，分述如下：
    經查，依民事訴訟法第二百七十七條、第一百九十六條分別規定：「當事人主張
    有利於己之事實者，就其事實有舉證之責任。但法律別有規定，或依其情形顯失
    公平者，不在此限。」、「攻擊或防禦方法，除別有規定外，應依訴訟進行之程
    度，於言詞辯論終結前適當時期提出之。當事人意圖延滯訴訟，或因重大過失，
    逾時始行提出攻擊或防禦方法，有礙訴訟之終結者，法院得駁回之。攻擊或防禦
    方法之意旨不明瞭，經命其敘明而不為必要之敘明者，亦同。」是依此規定，被
    告抗辯稱被告曾就本件有關原告請求承攬報酬所開立之統一發票，曾開立折讓單
    予原告，原告應扣除部分承攬報酬；則被告自應於一審言詞辯論終結前，依訴訟
    進行之程度，適時提出有利於己之證據，予以證明。惟被告就此抗辯，僅提出被
    告單方面製作之收據三份為證，並未提出折讓單以供本院審酌，本院自難僅憑被
    告單方面製作之三份收據，即遽以認定原告曾同意扣除部分之承攬報酬。參以，
    被告公司法定代理人之乙○○，於本件訴訟中即九十年九月二十四日出境後，迄
    言詞辯論終結即九十一年七月三十一日為止，均未回國處理本件爭執，此有本院
    依職權查詢法務部入出境查詢系統，所調閱被告公司法定代理人乙○○之入出境
    資料在卷足憑。故被告上開抗辯，顯不足採。
五、按，「報酬應於工作交付時給付之，無須交付者，應於工作完成時給付之。工作
    係分部交付，而報酬係就各部分定之者，應於每部分交付時，給付該部分之報酬
    。」民法第五百零五條定有明文。本件被告交付布料予原告施作染整加工，加工
    款合計共壹仟零柒拾肆萬柒仟貳佰拾玖元；嗣原告代為加工完成，交付布料予
    被告後，被告僅給付捌佰零伍萬貳仟零貳拾肆元，尚積欠之承攬報酬尾款，為貳
    佰陸拾玖萬伍仟貳佰壹拾伍元。且被告抗辯稱原告應扣除部分承攬報酬，顯不足
    採，亦如前爭點部分所述。則依首揭民法第五百零五條之規定，原告主張被告應
    給付貳佰陸拾玖萬伍仟貳佰壹拾伍元之承攬報酬尾款，自屬有據。末按，「給付
    無確定期限者，債務人於債權人得請求給付時，經其催告而未為給付者，自受催
    告時起，負遲延責任。」、「遲延之債務，以支付金錢為標的者，債權人得請求
    依法定利率計算之遲延利息。」、「應付利息之債務，其利率未經約定，亦無法
    律可據者，週年利率為百分之五。」民法第二百二十九條第二項前段、第二百三
    十三條第一項前段、第二百零三條復分別著有明文。本件原告對於被告之承攬報
    酬請求權，並未約定清償期，係屬於未定給付期限之金錢債權，揆諸前述民法第
    二百二十九條第二項前段、第二百三十三條第一項前段、第二百零三條之規定，
    原告主張被告應自受催告時起，負擔給付遲延之責任，亦即自起訴狀繕本送達翌
    日起算，按年息百分之五計算之法定遲延利息，亦屬有據。從而，原告依民法第
    五百零五條之規定，請求被告給付貳佰陸拾玖萬伍仟貳佰壹拾伍元，及自起訴狀
    繕本送達翌日即九十年九月七日起至清償日止，按年息百分之五計算之利息，為
    有理由，應予准許。
丙、另本件兩造均陳明願供擔保後，請准宣告假執行或免為假執行，核均無不合，爰
    分別酌定相當之擔保金額，予以准許。
丁、據上論結，原告之訴為有理由，依民事訴訟法第三百八十五條第一項前段、第七
    十八條、第三百九十條第二項、第三百九十二條，判決如主文。
中　　　華　　　民　　　國　　九十一　　年　　　八　　　月　　　十五　　日
   　　　　　　　　　　          民事第六庭法　　　官  姜悌文
右為正本係照原本作成
如對本判決上訴，須於判決送達後廿日內向本院提出上訴狀，並依上訴利益繳納百分
之一點五之上訴費，若未繳納，逕依民事訴訟法施行法第九條之規定，顯然明知上訴
要件有欠缺，駁回上訴。
中　　　華　　　民　　　國　　九十一　　年　　　八　　　月　　　十五　　日
　　　　　　　　　　　　　　　　　　　　　　法院書記官　陳鳳瀴
